【裁判字號】    99,交聲,3986
【裁判日期】    991115
【裁判案由】    聲明異議
【裁判全文】
臺灣臺中地方法院交通事件裁定        99年度交聲字第3986號
原處分機關  交通部公路總局臺中區監理所
異  議  人
即受處分人  甲○○
上列受處分人因違反道路交通管理處罰條例案件，對於交通部公
路總局臺中區監理所民國99年10月13日所為之處分（原處分：中
監違字第裁60-F00000000號），聲明異議，本院裁定如下：
    主    文
異議駁回。
    理    由
一、異議意旨略以：異議人即受處分人甲○○（以下稱受處分人
    ）未收到本件罰單，亦未發現信箱貼有招領通知單，且住居
    之社區有大門警衛，一般無人收取之掛號郵件，均轉由警衛
    代收，從未有無法送達之情事發生，受處分人一向奉公守法
    ，從無交通罰單拒繳或遲繳之情形，請求重新裁罰，免除逾
    期加罰之處分云云。
二、按汽車駕駛人，行經有燈光號誌管制之交岔路口闖紅燈者，
    處新臺幣（下同）1800元以上5400元以下罰鍰，並記違規點
    數3 點，道路交通管理處罰條例第53條第1項、第63條第1項
    第3 款分別定有明文。次按逕行舉發者，應按已查明之資料
    填註車牌號碼、車輛種類、車主姓名及地址，並於通知單上
    方空白處加註逕行舉發之文字後，由舉發機關送達被通知人
    ；違反道路交通管理事件行為人，未依規定自動繳納罰鍰，
    或未依規定到案聽候裁決，處罰機關應依基準表於舉發違反
    道路交通管理事件通知單送達且逾越應到案期限60日後之3
    個月內，逕行裁決。違反道路交通管理事件統一裁罰基準及
    處理細則第11條第1項第4款、第44條第1 項分別定有明文。
    又依違反道路交通管理事件統一裁罰基準及處理細則第2 條
    第2 項之違反道路交通管理事件統一裁罰基準表規定，違反
    道路交通管理處罰條例第53條第1 項規定，逾越應到案期限
    60日以上，繳納罰鍰或逕行裁決處罰者，小型車處4000元罰
    鍰。再按處理違反道路交通管理事件，有關文書之程序，依
    行政程序法之規定。而送達，於應受送達人之住居所、事務
    所或營業所為之。送達，於應受送達人之住居所、事務所或
    營業所為之；於應送達處所不獲會晤應受送達人時，得將文
    書付與有辨別事理能力之同居人、受僱人或應送達處所之接
    收郵件人員。應受送達人或其同居人、受僱人、接收郵件人
    員無正當理由拒絕收領文書時，得將文書留置於應送達處所
    ，以為送達；送達不能依前2 條規定為之者，得將文書寄存
    送達地之地方自治或警察機關，並作送達通知書2份，1份黏
    貼於應受送達人住居所、事務所、營業所或其就業處所門首
    ，另1 份交由鄰居轉交或置於該送達處所信箱或其他適當位
    置，以為送達。前項情形，由郵政機關為送達者，得將文書
    寄存於送達地之郵政機關。寄存機關自收受寄存文書之日起
    ，應保存3 個月；違反道路交通管理事件統一裁罰基準及處
    理細則第5條，行政程序法第72條第1項前段、第73條第1 項
    、第3項、第74條分別定有明文。
三、經查：
  (一)受處分人甲○○所有之車牌號碼2239－HM號自小客車，於
      99年4月8日13時37分許，於造橋鄉台1線北向102.2公里處
      （育達大學前），因「駕車行經有燈光號誌管制之交岔路
      口闖紅燈」之違規行為，經苗栗縣警察局交通警察隊員警
      依違反道路交通管理處罰條例第53條第1項第1款規定逕行
      舉發等情，有苗縣警交字第F00000000 號舉發違反道路交
      通管理事件通知單、苗栗縣警察局99年10月25日苗警交字
      第0990044853號函及其檢附之採證照片2 張在卷可證，復
      為受處分人所不爭執，則受處分人確有本件駕車行經有燈
      光號誌管制之交岔路口闖紅燈之違規事實，洵堪認定。
  (二)本件之舉發違反道路交通管理事件通知單，係由苗栗縣警
      察局依受處分人之戶籍地址即臺中市○區○○里○○街11
      之4 號而為送達，因未獲會晤本人亦無受領文書之同居人
      或受雇人，於99年5月6日將該文書寄存於臺中漢口路郵局
      以為送達等情，有苗栗縣警察局送達證書1 份在卷可按。
      而受處分人自86年9 月12日即遷入臺中市○區○○里○○
      街11之4 號等情，有受處分人個人基本資料查詢結果在卷
      可參，受處分人聲明異議狀上亦填載上址為其住所，足認
      該址即為受處分人之住所。則原舉發機關於作成上開舉發
      違反道路交通管理事件通知單後，委由郵政機關送達至受
      處分人之前揭戶籍地，因未會晤受處分人本人，亦無受領
      文書之同居人、受雇人或應送達處所之接收郵件人員，遂
      於99年5月6日將該通知單寄存在送達地之郵局，並作送達
      通知書2份，1份黏貼於應受送達人住居所門首，另1 份置
      於該送達處所信箱或其他適當位置，以為送達，揆諸上開
      規定，原舉發機關所為之送達，核無違誤之處。本件舉發
      違反道路交通管理事件通知單自寄存之日（99年5月6日）
      自已發生合法送達之效力。從而，受處分人辯稱：未收到
      罰單云云，即難認有理由。
四、綜上所述，本件受處分人甲○○於上開時、地，確有駕車行
    經有燈光號誌管制之交岔路口闖紅燈之違規事實，且上開舉
    發通知單上所載應到案日期係99年6月6日前，距原處分機關
    於99年10月13日為本件裁決時，經核已超過60日以上，則原
    處分機關依道路交通管理處罰條例第53條第1項、第63條第1
    項第3 款及違反道路交通管理事件統一裁罰基準表之規定，
    裁處受處分人罰鍰4000元並記違規點數3 點，於法核無違誤
    。受處分人聲明異議，為無理由，應予駁回。
五、據上論斷，應依道路交通管理處罰條例第87條第2 項、道路
    交通事件處理辦法第18條，裁定如主文。
中    華    民    國    99    年    11    月    15    日
                      交通法庭  法  官  楊文廣
上正本證明與原本無異。
如不服本裁定，應於送達後五日內，向本院提出抗告狀。
                                書記官  陳靖騰
中    華    民    國    99    年    11    月    15    日

司法院資訊處製作；財團法人民間司法改革基金會備份。
